【裁判字號】    97,上訴,1108
【裁判日期】    970702
【裁判案由】    違反毒品危害防制條例
【裁判全文】
臺灣高等法院高雄分院刑事判決        97年度上訴字第1108號
上  訴  人
即  被  告  甲○○
上列上訴人因違反毒品危害防制條例案件，不服臺灣屏東地方法
院97年度訴字第280 號民國97年4 月22日第一審判決（起訴案號
：臺灣屏東地方法院檢察署97年度毒偵字第357 號），提起上訴
，本院判決如下：
    主  文
上訴駁回。
    理  由
一、按「不服地方法院之第一審判決而上訴者，應向管轄第二審
    之高等法院為之。上訴書狀應敘述具體理由。上訴書狀未敘
    述上訴理由者，應於上訴期間屆滿後20日內補提理由書於原
    審法院。逾期未補提者，原審法院應定期間先命補正」、「
    第二審法院認為上訴書狀未敘述理由或上訴有第362 條前段
    之情形，應以判決駁回之。但其情形可以補正而未經原審法
    院命其補正者，審判長應定期間先命補正」，民國96年7 月
    4 日修正公布、同月6 日施行之刑事訴訟法第361 條、第36
    7 條分別定有明文。是以，不服地方法院之第一審判決而上
    訴者，其上訴書狀應敘述具體理由，至於上訴理由是否具體
    ，係屬第二審法院審查範圍，則不在命補正之列，此參照上
    開條文之修正理由自明。再所稱具體理由，係指須就不服之
    判決為具體之指摘而言，如僅泛稱原判決認事用法不當或採
    證違法、判決不公等，均非具體理由（法院辦理刑事訴訟案
    件應行注意事項第162 點參照），故如上訴理由書狀並未依
    據卷內訴訟資料，具體指摘原判決認事用法有何違法或不當
    之情形，即屬上訴未敘述具體理由。又上訴書狀未敘述具體
    理由者，其上訴即屬於刑事訴訟法第362 條前段所定「上訴
    不合法律上之程式」之情形，第二審法院自應依同法第367
    條之規定，以判決駁回之。
二、本件上訴人即被告甲○○（下稱被告）不服原審判決提起上
    訴，其上訴書所載理由略謂：被告自96年7 月間執行完畢出
    監至同年12月13日為警查獲，此段期間，均未再接觸毒品。
    又依政府宣導，於服用美沙冬期間，縱施用毒品被查獲1、2
    次，亦可免除其刑，給予緩刑，而被告原於96年12月間即至
    東港安泰醫院辦理預約，預定於同月19日服用美沙冬戒除毒
    癮，惟竟於同月13日即為警查獲，並遭判刑10月，被告就此
    心覺不服。再者，被告認施用毒品者，應稱之為病患，從醫
    學角度來看，被告即是精神病患，故希能再給被告1 次重生
    之機會等語。審查被告上訴意旨，無非係就其於服用美沙冬
    戒除毒癮前，即遭警查獲，並受有罪判決之事，有所不平，
    故請求第二審法院能減輕其刑，並非依據卷內訴訟資料，具
    體指摘原判決認事用法有何違法或不當之情形，顯屬上訴未
    敘述具體理由。核之上揭說明，應認其上訴違背法律上之程
    式，而應予以駁回。爰依刑事訴訟法第367 條前段、第372
    條，不經言詞辯論，逕為判決如主文。
中    華    民    國    97    年    7     月    2     日
              刑事第一庭    審判長法  官  翁慶珍
                                  法  官  莊崑山
                                  法  官  徐美麗
以上正本證明與原本無異。
如不服本判決應於收受本判決後10日內向本院提出上訴書狀，其
未敘述上訴理由者，並得於提起上訴後10日內向本院補提理由書
狀（均須按他造當事人之人數附繕本）「切勿逕送上級法院」。
中    華    民    國    97    年    7     月    2     日
                                  書記官  賴梅琴


司法院資訊處製作；財團法人民間司法改革基金會備份。
